最高法院刑事判決　　　　　　九十六年度台上字第五九七二號
上　訴　人　甲○○
上列上訴人因違反毒品危害防制條例案件，不服臺灣高等法院高
雄分院中華民國九十六年八月十七日第二審判決（九十六年度上
訴字第八四九號，起訴案號：臺灣高雄地方法院檢察署九十五年
度偵字第二三二０二號、第三０八四一號），提起上訴，本院判
決如下：
    主  文
上訴駁回。
    理  由
按刑事訴訟法第三百七十七條規定：上訴於第三審法院，非以判
決違背法令為理由不得為之；是提起第三審上訴，應以原判決違
背法令為理由，係屬法定要件；如果上訴理由狀並未依據卷內訴
訟資料具體指摘原判決不適用何種法則或如何適用不當，或所指
摘原判決違法情事顯與法律規定得為第三審上訴理由之違法情形
不相適合時，均應認其上訴為違背法律上之程式，予以駁回。本
件原判決撤銷第一審科刑之判決，改判仍論處上訴人甲○○共同
運輸第二級毒品罪刑（處有期徒刑八年），已詳敘其認定所憑之
證據及認定之理由；自形式上觀察，原判決並無違背法令之情形
。上訴人之上訴意旨略稱：(一)依原判決理由欄乙、二、(三)引用之
上訴人與陳逸群、上訴人與凌家強、陳逸群與周佳駿之對話內容
，並無任何對話與運輸毒品有關，原判決竟以上開對話內容推認
上訴人有參與運輸毒品，有採證違背證據法則及證據調查未盡之
違法。(二)依周佳駿於原審審理之證述，已明白證稱係「EDDIE 」
即凌家強要其運輸毒品，原判決對此有利於上訴人之證據，未說
明不予採納之理由，有判決理由不備之違法。(三)周佳駿於法務部
調查局詢問、檢察官偵查及第一審審理中，就毒品係由誰綁在其
身上，由誰交付及何時交付，前後供述不一，又周佳駿於第一審
審理中證稱機票費用係上訴人託陳逸群（即路易）拿新臺幣（下
同）一萬元給伊的等語，如果屬實，加上周佳駿欠上訴人一萬三
千元，上訴人應在通話中要陳逸群向周佳駿討回二萬三千元，何
以上訴人只催討一萬三千元？再觀之周佳駿於原審審理中已證稱
貨主為彭建龍，係凌家強要其前往運輸毒品，並交付毒品等語，
足見之前周佳駿供述係上訴人要其運輸毒品云云，乃為求獲邀減
刑而為，原審竟採為不利於上訴人之證據，有違證據法則。(四)原
判決既認上訴人非貨主，亦非主謀，於理由欄說明第一審量處比
周佳駿較重之刑，有量刑失衡之違誤；但原判決仍量處上訴人與
周佳駿相同之刑度，有判決理由矛盾之違誤等語。
惟查：一、原判決於理由欄乙、二、(一)至(六)依憑證人周佳駿於偵
查、第一審及原審審理中之證述，卷附之上訴人於民國九十五年
八月二十五日、同月二十八日、同月三十日在大陸與在臺灣之陳
逸群間、同月二十五日陳逸群與周佳駿間、同月三十一日上訴人
返臺後與凌家強間等之通話內容，及凌家強之案件紀錄表、扣案
之甲基安非他命與其鑑定通知書等證據，詳為說明上訴人與彭建
龍、凌家強、陳逸群、周佳駿間有共同自大陸走私運輸甲基安非
他命回臺之犯意聯絡，由上訴人先至大陸珠海與凌家強接洽，陳
逸群則在臺灣居中與上訴人、周佳駿聯繫，嗣上訴人安排周佳駿
前往珠海投宿飯店，並交付甲基安非他命予周佳駿，上訴人先行
返臺，由凌家強將毒品綁於周佳駿大腿，再搭機自澳門返抵高雄
，當場為財政部高雄關稅局人員查獲等情，因認上訴人有本件共
同運輸第二級毒品之犯行，已詳為說明其所憑之證據及認定之理
由；俱與卷內資料相符。至依卷內資料，周佳駿於偵查及第一審
審理中供稱係上訴人要其前往大陸走私毒品入臺灣地區，上訴人
係貨主等語，於原審審理中證稱貨主是彭建龍，係凌家強要其前
往走私毒品等語，其供述雖有出入，但原判決於理由內已說明周
佳駿於原審審理中仍供述上訴人亦有要其前往大陸走私本件毒品
入境，上訴人帶其投宿飯店，與凌家強一同離開飯店，上訴人亦
有與其談走私毒品之報酬等語，並參諸上訴人上開在大陸期間與
陳逸群之通話內容及返臺後與凌家強之通話內容，暨周佳駿前往
大陸前與陳逸群之通話內容，因認上訴人否認本件犯罪所辯其至
大陸係處理投資事宜，為不足採，予以指駁說明，經核俱與卷內
資料相符。又上開對話內容固無直接提到毒品，但原判決參酌周
佳駿之不利供述，乃採為不利上訴人之認定，核與證據法則無違
。而周佳駿於原審審理中之供述，並非有利於上訴人，且原判決
已詳為論斷說明，亦無判決理由不備可言。另周佳駿就是否係由
凌家強將毒品綁在其身上乙節，前後供述並無不一，至周佳駿機
票費用，是否由上訴人託陳逸群支付及上訴人何以未一併催討，
均係與本件犯罪構成要件無關之枝節。上訴意旨(一)至(三)或係就原
審採證認事之適法職權行使及原判決已說明之事項，或執與犯罪
構成要件無關之事項，再為事實上之爭執，均非適法之上訴理由
。二、量刑之輕重，係屬事實審法院得依職權自由裁量之事項，
苟已斟酌刑法第五十七條各款所列情狀，而未逾越法定刑度，不
得遽指為違法。原判決於理由說明上訴人非貨主，非主謀，第一
審竟量處較周佳駿為重之刑，認第一審判決量刑失衡，因而予以
撤銷改判，並說明其審酌量處有期徒刑八年之理由，從形式上觀
察，並無濫用量刑權限或判決理由矛盾之違法。上訴意旨(四)殊非
適法之上訴理由。其他上訴意旨或未依據卷內資料具體指摘原判
決究係如何違背法令，或單純為事實上之爭執，亦非適法之第三
審上訴理由。綜上，應認上訴人之上訴違背法律上之程式，予以
駁回。
據上論結，應依刑事訴訟法第三百九十五條前段，判決如主文。
中　　華　　民　　國　九十六　年　 十一 　月　　八　　日
                      最高法院刑事第十一庭
                          審判長法官  林　永　茂
                                法官  蘇　振　堂
                                法官  蕭　仰　歸
                                法官  何　菁　莪
                                法官  洪　佳　濱
      本件正本證明與原本無異
                                      書  記  官
中　　華　　民　　國　九十六　年　 十一 　月　 十五 　日
                                                Ａ
